臺灣板橋地方法院民事裁定　　　　　 100年度消債更字第20號
聲　請　人
即 債 務人　陳賜科
代　理　人　張金盛律師
上列當事人因消費者債務清理事件，聲請更生，本院裁定如下：
    主  文
債務人陳賜科自民國一百年三月二十三日下午四時起開始更生程
序。
本件得由司法事務官進行更生程序。
    理  由
一、按法院開始更生程序之裁定，應載明其年、月、日、時，並
    即時發生效力；法院裁定開始更生或清算程序後，得命司法
    事務官進行更生或清算程序。消費者債務清理條例第45條第
    1 項、第16條第1 項前段分別定有明文。
二、本件聲請人主張略以：其積欠金融機構債務共新台幣（下同
    ）5,195,106 元，於消費者債務清理條例施行後，民國100
    年1 月10日以書面向最大債權金融機構匯豐（台灣）商業銀
    行股份有限公司（下稱匯豐商銀）申請共同協商債務清償方
    案，匯豐商銀提出72期（二階段），利率0%，每期7,000 元
    ，第二階段則為不確定金額之還款方案，然因匯豐商銀不接
    受聲請人提出之每月償還7,000 元之還款條件，聲請人實有
    不能清償之情事，又其無擔保或無優先權之債務總額未逾1,
    200 萬元，復未經法院裁定開始清算程序或宣告破產，爰依
    法聲請更生等語。
三、經查，聲請人上開主張之事實，業據提出前置協商不成立通
    知書影本、財產及收支狀況說明書、債權人清冊、在職證明
    書、前置協商申請書影本、財團法人金融聯合徵信中心當事
    人綜合信用報告影本、財政部臺灣省北區國稅局95至98年度
    綜合所得稅各類所得資料清單及財產歸屬資料清單、聲請人
    之配偶楊芳韻、女陳○○之財政部臺灣省北區國稅局95至98
    年度綜合所得稅各類所得資料清單及財產歸屬資料清單、戶
    籍謄本、房屋租賃契約書影本、瓦斯、水、電費用收據影本
    、世華銀行活期儲蓄存款存摺影本、玉山銀行存摺影本、郵
    政存簿儲金簿影本、配偶之臺灣企銀活期儲蓄存款存摺影本
    、臺灣集中保管結算所股份有限公司100 年1 月26日保結投
    字第1000011588號書函影本、薪資給付證明、保險單影本、
    幼稚園就學證明書、99學年度註冊費及月費明細等件為證，
    本件又查無債務人有消費者債務清理條例第6 條第3 項、第
    8 條或第46條各款所定駁回更生聲請之事由存在，則聲請人
    聲請更生，洵屬有據，爰裁定如主文。
四、另聲請人應於更生程序開始後，由債權人會議可決或由法院
    裁定認可其更生方案後方能實行，倘未能經債權會議可決或
    經法院裁定認可，則依消費者債務清理條例第61條規定，應
    續行清算程序，故本件聲請人仍應提出足以為債權人接受或
    經法院認為公允之更生方案以供採擇，附此敘明。
中    華    民    國   100    年    3     月    23    日
                  民事第一庭    法  官  陳翠琪
上為正本係照原本作成
本件不得抗告
本裁定已於100年3月  日下午4 時公告
中    華    民    國   100    年    3     月    23    日
                                書記官  簡曉君